【裁判字號】    89,易,4047
【裁判日期】    900406
【裁判案由】    毀損
【裁判全文】
臺灣板橋地方法院刑事判決                        八十九年度易字第四四七號
    公訴人  臺灣板橋地方法院檢察署檢察官
    被  告  乙○○
右列被告因毀損案件，經檢察官提起公訴（八十九年度偵字第一六八０三號），本院
判決如左：
    主  文
乙○○損壞他人之自用小客車車體烤漆，足以生損害於他人，處拘役伍拾日，如易科
罰金以佰元折算壹日。
    事  實
一、乙○○前於民國八十六年十二月二十六日因賭博案，經本院判處罰金一千三百元
    ，於八十八年一月二十六日確定，嗣於八十八年四月三十日罰金執行完畢。其係
    坐落臺北縣板橋市○○路○段一八二巷三弄「文化奇蹟大廈」住戶，因對該大廈
    管理委員會訂立收取管理費之標準有所不滿，竟於八十九年七月一日凌晨二時八
    分許，持白色罐裝噴漆搭乘該大廈車道電梯，進入大樓地下停車場，將該大廈管
    理委員會主任委員甲○○所有停放於第十五號停車位之車號Ｋ５─八二八０號自
    用小客車，以白色噴漆在該車引擎蓋上噴塗及在左方車門噴上「亂來」字樣，致
    該自用小客車之引擎蓋及左車門烤漆損壞，使該自小客車非重新烤漆無法除去該
    噴漆，足生損害於甲○○。
二、案經甲○○訴由臺北縣警察局海山分局移送臺灣板橋第方法院檢察署檢察官偵查
    起訴。
    理  由
一、訊據被告乙○○矢口否認有右揭犯行，辯稱：伊未在告訴甲○○車號Ｋ５─八二
    八０號自用小客車上噴漆，伊非大樓監視錄影帶上出現之人，因伊要求前開大廈
    管理委員會收取管理費之標準應一致，但伊之提案未列入管理委員會之會議記錄
    ，告訴人因此對伊產生怨懟，伊未為任何毀損之行為，告訴人應提出係伊毀損汽
    車之明確證明云云。
二、然查右揭事實，業據告訴人甲○○於警訊時及偵審中指訴甚詳（見臺北縣警察局
    海山分局海警刑字第一八九０四號卷第二頁、偵查卷第五頁背面、本院八十九年
    十一月十五日訊問筆錄），復有警卷所附車損照片二張可證（見上開警卷第五頁
    ）。次經本院於九十年三月二日下午現場履勘「文化奇蹟大廈」，該大樓停車場
    位於地下四樓，有二部電梯供人員進出，四部電梯供車輛出入，人員電梯內設有
    監視器，車道升降梯在出入口之牆壁上方設置監視器，地下四樓停車廠內無監視
    器告訴人於停車場內停車位編號十五，有本院同日現場勘驗筆錄、繪製之停車場
    平面圖、及所攝照片六張附卷可稽。次經本院於大樓管理員處勘驗告訴人所提之
    大樓監視錄影帶結果，Ｂ捲錄影帶係車道出入口監視器所拍攝，於八十九年七月
    一日凌晨二時七分五十八秒至八分一秒攝得之畫面，顯示有一身著白短褲、短袖
    上衣，頭戴棒球帽，腳穿拖鞋，身材壯碩男子進入車道升降機，凌晨二時八分四
    秒畫面顯示該男子左手持一罐裝不明物體，凌晨二時十二分十四秒車道升降梯門
    打開，該男子步出。Ａ捲錄影帶係人員電梯內監視器所拍攝，同日凌晨一時十八
    分四十秒攝得之畫面，顯示被告進入人員電梯，十九分二十秒步出電梯，十九分
    三十二秒復進入隔壁電梯，十九分四十三秒戴上安全帽，二十分七秒步出電梯，
    同日凌晨二時九分十秒被告復步入電梯，於二時九分三十八秒頭戴棒球帽步出電
    梯，於二時十一分二十三秒復步入電梯，於十一分四十五秒步出電梯，有上開錄
    影帶二捲及本院勘驗筆錄可稽。雖Ｂ捲錄影帶未清楚攝得車道升降梯內男子面貌
    ，然比對Ａ捲錄影帶內所攝得被告當時身著衣物及特徵，二者相同，且同時段二
    捲錄影帶所呈現畫面，電梯內除被告外並無他人，顯見二捲錄影帶內攝得之男子
    確為被告無誤。是被告空言否認Ｂ捲錄影帶內攝得之男子畫面為其本人云云，顯
    不足採。
三、次查被告另曾於同年五月二十五日、五月二十六日、及五月二十八日先後在該大
    廈人員電梯內張貼由其署名之抗議書，繼又於同年六月十三日晚間七時四十三分
    三十一秒、及六月十四日凌晨一時九分二十三秒至五十三秒手持罐裝白色噴漆在
    前開大樓電梯內噴寫「管委會一言堂」及「管委會有黑手」等抗議字樣，有警卷
    所附照片六張、及偵查卷所附該大樓警衛值勤日報表三紙可考，並經本院於前開
    勘驗期日檢視告訴人所提出之監視錄影帶無誤，並掣有勘驗筆錄可查。而被告上
    開行為亦引起大樓住戶反感，並於八十九年七月四日召開之管理委員會臨時會議
    中議決對之提出訴訟，亦有不同住戶張貼之抗議書及會議紀錄在卷可參。
四、本件被告因與前開大廈管理委員會就管理費用之收取有爭執，竟挾怨持白色噴漆
    在告訴人自用小客車人之引擎蓋及左方車門上任意噴塗，該車行車功能雖未因此
    遭毀損損，但噴漆足使原有車體外觀烤漆之效能喪失，告訴人須重新烤漆，方能
    恢復舊觀，被告之行為顯已達損壞告訴人自用小客車烤漆之程度。雖被告於本院
    審理中勘驗錄影帶時，一再否認係錄影帶中畫面顯示之人，且電梯監視器錄影帶
    中所顯示之時間有時間差，伊不可能有分身在同一時間出現於不同之人員電梯與
    車道電梯內云云。惟據告訴人指稱：大樓設有人員電梯及車道電梯，錄影帶係從
    不同之錄影機所測錄下來，錄影機內所設定之時間，因時日久遠會如同手錶一般
    有誤差，故會發生錄影帶中被告於同一時間內分別出現在不同之人員電梯與車道
    電梯之情形，實則係不同之時間等語（見本院九十年三月二日勘驗筆錄）。且衡
    諸常情，被告於凌晨二時許前後持罐裝噴漆數分鐘內出入地下停車場，既非駕車
    進出，所為何事，顯見被告所辯無非臨訟飾卸之詞，不足採信，本件事證明確，
    被告犯行洵堪認定。
五、核被告所為係犯刑法第三百五十四條之毀損罪，爰審酌被告僅因與大廈管理委員
    會意見不合，竟任意持噴漆毀損他人自用小客車車體烤漆，其犯罪之動機、目的
    、手段、品行、智識程度、犯罪後仍飾詞卸責，毫無悔意，再衡諸告訴人自用小
    客車重新烤漆所需費用（見本院九十年三月二十日審判筆錄中後附告訴人庭呈之
    全英汽機車商行出具之估價單及收據）等一切情狀，量處如主文所示之刑，並諭
    知易科罰金之折算標準，以示懲儆。查被告行為後，刑法第四十一條業於九十年
    一月四日經立法院修正通過，並經總統於同年月十日公布，而於同年月十二日生
    效施行，其修正條文為：「犯最重本刑為五年以下有期徒刑以下之刑之罪，而受
    六個月以下有期徒刑或拘役之宣告，因身體、教育、職業、家庭之關係或其他正
    當事由，執行顯有困難者，得以一元以上三元以下折算一日，易科罰金。但確因
    不執行所宣告之刑，難收矯正之效，或難以維持法秩序者，不在此限。」「併合
    處罰之數罪，均有前項情形，其應執行之刑逾六月者，亦同」，與修正前刑法第
    四十一條相較，修正後條文顯較有利於被告，故本件既符合修正後刑法第四十一
    條之情形，自應依刑法第二條第一項前段規定，依修正後刑法第四十一條第一項
    規定，諭知易科罰金之折算標準，附此敘明。
據上論斷，應依刑事訴訟法第二百九十九條第一項前段，刑法第三百五十四條、第二
條第一項前段、第四十一條第一項，罰金罰鍰提高標準條例第一條前段、第二條前段
判決如主文。
本案經檢察官陳盈錦到庭執行職務。
中      華      民      國      九十        年    四      月    六      日
                                      臺灣板橋地方法院刑事第四庭
                                          法  官  談      虎
右正本證明與原本無異。
如不服本判決，應於判決送達後十日內，向本院提出上訴狀。
                                          書記官  陳  君  偉
中      華      民      國      九十        年    四      月    十      日
附錄本案論罪科刑法條全文：
刑法第三百五十四條
毀棄、損壞前二條以之外他人之物，或致令不堪用，足生損害於公眾或他人者，處二
年以下有期徒刑、拘役或五百元以下罰金。


司法院資訊處製作；財團法人民間司法改革基金會備份。
